臺灣苗栗地方法院行政訴訟判決  
111年度簡字第5號
原      告  林大欽  
被      告  交通部公路總局新竹區監理所

代  表  人  吳季娟  
上列當事人間交通裁決等事件，原告不服被告於民國111年1月4
日竹監苗字第54-GU0000000號裁決，提起行政訴訟，本院不經言
詞辯論，判決如下：
    主  文
原告之訴駁回。
訴訟費用新臺幣300元由原告負擔。
    事實及理由
壹、爭訟概要：原告機車駕駛執照業經吊銷，仍於民國110年10
    月25日晚上5時56分許，騎乘車號000-0000號普通重型機車
    行駛於臺中市○○區○○路0段00號前之人行道，經臺中市政府
    警察局豐原分局翁子派出所（下稱翁子派出所）員警當場攔
    查舉發，再經被告於111年1月4日製發裁決書（竹監苗字第5
    4-GU0000000號），以「行駛人行道。駕駛執照業經註銷
    仍駕駛機車。」為由，分別依道路交通管理處罰條例（下稱
    道交條例）第45條第1項第6款、第21條第1項第4款規定，裁
    處罰鍰新臺幣（下同）6,600元，駕駛執照扣繳，並依同條
    例第63條第1項規定記違規點數1點（下稱原處分），原告不
    服原處分提起本訴。
貳、實體部分
一、原告主張：原告當日行經臺中市○○區○○路0段00號翁子派出
    所前，發現多輛汽機車停放在人行道及路肩違規停車，故至
    人行道上拍照準備檢舉，不到1分鐘拍完準備離去之際，翁
    子派出所員警就衝來向原告表示知道機車停在人行道是違規
    嗎等語後就亂開單，原告經年累月被違法攻擊，原處分違法
    等語。並聲明：原處分撤銷。
二、被告則以：經被告審視舉發單位所提供之路口監視影片，原
    告當日確有駕駛上開機車行駛於人行道，且被告機車駕駛執
    照業於99年3月20日吊銷在案，原告違規事實明確，原告之
    訴為無理由等語，資為抗辯。並聲明：原告之訴駁回。
三、本院之判斷
  ㈠按汽車駕駛人，爭道行駛有下列情形之一者，處600元以上1,
    800元以下罰鍰：六、駕車行駛人行道（道交條例第45條第1
    項第6款）；又汽車駕駛人，有下列情形之一者，處6,000元
    以上12,000元以下罰鍰，並當場禁止其駕駛：四、駕駛執照
    業經吊銷、註銷仍駕駛小型車或機車，而第1項第3款、第4
    款之駕駛執照，均應扣繳之（同條例第21條第1項第4款、第
    4項）；再汽車駕駛人有下列各款所列條款之一者，除依原
    條款處罰鍰外，並予記點：一、有第45條者，各記違規點數
    1點（同條例第63條第1項第1款）。
　㈡經查：
　⒈翁子派出所員警係於110年10月25日製發舉發違反道路交通管
    理事件通知單，認原告違規事實為「行駛人行道。駕照經
    註銷仍駕駛（禁駛）」，經原告拒簽拒收後，業已告知原告
    到案時間及處所（簡字卷第127頁通知單），依違反道路交
    通管理事件統一裁罰基準及處理細則第11條第1項第1款後段
    規定，視為原告已收受該通知單；其後經被告於111年1月4
    日製發原處分（簡字卷第129頁裁決書）並對原告送達，經
    寄存送達後於同年月8日經原告領取（簡字卷第133、135頁
    大宗掛號函件、國內掛號查詢），原告並於法定期間30日加
    計在途期間2日之同年2月9日內提起本訴（簡字卷第17頁行
    政訴訟起訴狀上本院收狀章），足認本件起訴符合法定期間
    規定。
　⒉又依被告提出之翁子派出所員警職務紀錄，其當日係見民眾
    騎乘上開機車行經臺中市○○區○○路0段00號前違規行駛人行
    道，經攔查後發現駕駛為原告，而駕照業經註銷而依規定製
    單告發（簡字卷第143頁），且依被告提出之舉發照片，當
    日臺中市○○區○○路0段00號翁子派出所前人行道確有機車行
    經（簡字卷第145頁），原告亦自承其當日有至人行道上拍
    照準備檢舉違規停車等語（簡字卷第19頁），足認原告當日
    確有駕駛機車行駛人行道之違規事實，故原處分依道交條例
    第45條第1項第6款、第63條第1項第1款規定，對原告裁罰60
    0元，並記違規點數1點，即屬有據，且與統一裁罰基準表一
    致（簡字卷第47頁）。
　⒊再依被告提出之駕駛人基本資料，原告考領之機車駕照確於9
    9年3月20日起經記點處銷，現仍處於吊銷狀態（簡字卷第13
    1頁），足認原告當日確有駕駛執照經吊銷仍駕駛上開機車
    之違規事實，故原處分另依道交條例第21條第1項第4款、第
    4項規定，對原告裁罰6,000元及駕駛執照扣繳，亦屬適法，
    且與統一裁罰基準表一致（簡字卷第49頁）
  ㈢綜上，依本院上開認定，原告當日既有機車駕駛執照業經吊
    銷，仍騎乘上開機車行駛於臺中市○○區○○路0段00號前之人
    行道之客觀情狀，從而被告依上開規定，對原告裁罰原處分
    ，經核於法相符，並無原告所指違法之處，原告訴請撤銷原
    處分為無理由，應予駁回。
四、本件事證已臻明確，兩造其餘攻擊防禦方法及訴訟資料，經
    本院審酌後核於本判決結果不生影響，爰不逐一論述，併此
    敘明。
五、本件第一審裁判費為300元，依行政訴訟法第98條第1項本文
    規定，應由敗訴之原告負擔，併依同法第237條之8第1項規
    定，確定第一審訴訟費用額如主文第2項所示。
六、結論：本件原告之訴為無理由，依同法第237條之7、第195
    條第1項後段規定，不經言詞辯論予以駁回。
中　　華　　民　　國　　111 　年　　4 　　月　  13　　日
                  行政訴訟庭　法　官　劉奕榔
以上正本係照原本作成。
如不服本判決，應於判決送達後20日內，向本院提出上訴狀並表明上訴理由（原判決所違背之法令及其具體內容或依訴訟資料可認為原判決有違背法令之具體事實），其未載明上訴理由者，應於提出上訴後20日內向本院補提理由書（上訴狀及上訴理由書均須按他造人數附繕本，如未按期補提上訴理由書，則逕予駁回上訴），並應繳納上訴裁判費新臺幣750元。                                                  書記官  郭娜羽
中　　華　　民　　國　　111 　年　　4 　　月　　18　　日